臺灣板橋地方法院刑事判決　　　　　　 100年度易字第1922號
公　訴　人　臺灣板橋地方法院檢察署檢察官
被　　　告　周志忠
上列被告因竊盜案件，經檢察官提起公訴（100 年度偵緝字第13
31號、第1332號、第1333號），本院以裁定進行簡式審判程序，
判決如下：
    主  文
周志忠犯如附表所示之罪，各處如附表所示之刑。應執行有期徒
刑壹年拾月；扣案鉗子壹支沒收。
    事  實
一、周志忠因缺錢花用，竟意圖為自己不法之所有，先後於如附
    表所示之各次行為時間，均騎乘其所有之車牌號碼AH7-397
    號重型機車，並攜帶其所有之金屬材質、客觀上足以對人之
    生命、身體、安全構成威脅，可為兇器使用之鉗子1 支，前
    往如附表所示之各行為地點，持上開鉗子拆卸各被害人所有
    之熱水器1 台而竊取之，得手後即將熱水器搬至機車上，騎
    乘機車逃逸，並將竊得之熱水器均轉賣他人換取現金。嗣因
    如附表編號1 、5 、6 所示之各被害人於發覺遭竊後，均報
    警處理，經警調取如附表編號1 、5 、6 所示之各次遭竊地
    點附近之監視器錄影畫面清查、比對後，鎖定車牌號碼AH7-
    397 號重型機車之使用人涉有重嫌，而於100 年3 月11日晚
    間10時50分許，在周志忠位於新北市○○區○○路158 號6
    樓居處將其查獲，並扣得周志忠所有之前述鉗子1 支；周志
    忠於為警查獲後，在其如附表編號2 、3 、4 所示之3 次竊
    盜犯行未經有偵查犯罪權限之公務員發覺前，即向警員自首
    該3 次竊盜犯行而接受裁判，經警通知如附表編號2 、3 、
    4 所示之各被害人前往警局製作筆錄後，始偵得全盤上情。
二、案經林金華、王金星、陳秀華訴由新北市政府警察局三重分
    局，及林玟伶訴由新北市政府警察局蘆洲分局移送臺灣板橋
    地方法院檢察署檢察官偵查起訴。
    理  由
一、上揭事實，業據被告周志忠迭於偵查中及本院審理時均坦白
    承認，核與告訴人林金華、王金星、林玟伶、陳秀華、被害
    人羅珮茹、張國雄等人於警詢中所指訴之情節相符，並有監
    視器錄影畫面翻拍照片數幀、車牌號碼AH7-397 號重型機車
    車籍資料1 紙等在卷可稽，及鉗子1 支扣案可資佐證，足認
    被告上開自白，核與事實相符；本件事證明確，被告犯行堪
    以認定。
二、按被告於如附表編號1 、2 所示之行為後，刑法第321 條業
    經修正，並經總統於100 年1 月26日公布，而於同年月28日
    起施行；修正後該條文之法定刑，由修正前原條文所規定之
    「6 月以上、5 年以下有期徒刑」，提高為「6 月以上、5
    年以下有期徒刑，得併科新臺幣10萬元以下罰金」；比較新
    舊法之結果，修正後之規定並未較有利於被告，依刑法第2
    條第1 項前段之規定，本件被告如附表編號1 、2 所示之行
    為，自應適用被告行為時即修正前之刑法第321 條規定。
三、核被告如附表編號1 、2 所述之行為，均係犯修正前刑法第
    321 條第1 項第3 款之攜帶兇器竊盜罪；被告如附表編號3
    、4 、5 、6 所述之行為，均係犯刑法第321 條第1 項第3
    款之攜帶兇器竊盜罪。被告於其如附表編號2 、3 、4 所示
    之3 次竊盜犯行未經有偵查犯罪權限之公務員發覺前，即向
    警員自首該3 次竊盜犯行而接受裁判，此有被告100 年3 月
    12日第1 次調查筆錄可按（見100 年度偵字第9346號偵查卷
    第10頁之調查筆錄），依刑法第62條前段規定，就被告上開
    3 次竊盜犯行部分均減輕其刑。被告前後6 次竊盜犯行，犯
    意各別，行為互異，應予分論併罰。爰審酌被告之犯罪動機
    、目的、手段、所竊得財物之價值、其行為對於各告訴人、
    被害人所造成之損害程度，及其犯後均坦承犯行，態度尚稱
    良好等一切情狀，就其各次犯行分別量處如主文所示之刑，
    並定其應執行之刑。扣案鉗子1 支，係被告所有供其本件各
    次竊盜犯行所用之物，此據被告供承明確，爰依刑法第38條
    第1 項第2 款規定宣告沒收。
據上論斷，應依刑事訴訟法第284 條之1 、第273 條之1 第1 項
、第299 條第1 項前段，刑法第2 條第1 項前段、第321 條第1
項第3 款、第62條、第51條第5 款、第38條第1 項第2 款，修正
前刑法第321 條第1 項第3 款，判決如主文。
本案經檢察官劉文瀚到庭執行職務
中    華    民    國    100   年    6     月    30    日
                  刑事第十庭  法  官  劉景宜
上列正本證明與原本無異。
如不服本判決，應於判決送達後10日內敘明上訴理由，向本院提
出上訴狀 (應附繕本) ，上訴於臺灣高等法院。其未敘述上訴理
由者，應於上訴期間屆滿後20日內向本院補提理由書「切勿逕送
上級法院」。
                              書記官  謝秀青
中    華    民    國   100    年    7     月    1     日
附表
┌───┬────────┬─────────┬──────────┐
│編號  │    行為時間    │行為地點及被害人  │所犯罪名及宣告刑    │
│      │    （民國）    │                  │                    │
├───┼────────┼─────────┼──────────┤
│1     │99年12月26日凌晨│新北市○○區○○路│周志忠攜帶兇器竊盜，│
│      │0 時38分許（起訴│89號羅珮茹住處外  │處有期徒刑柒月。扣案│
│      │書誤載為99年12月│                  │鉗子壹支沒收。      │
│      │27日18時許）    │                  │                    │
├───┼────────┼─────────┼──────────┤
│2     │99年12月間某日時│新北市○○區○○路│周志忠攜帶兇器竊盜，│
│      │                │3 段137 號1 樓林金│處有期徒刑肆月。扣案│
│      │                │華住處外          │鉗子壹支沒收。      │
├───┼────────┼─────────┼──────────┤
│3     │100 年2 月18日下│新北市○○區○○路│周志忠攜帶兇器竊盜，│
│      │午5 時40分許（起│3 段101 巷174 號張│處有期徒刑肆月。扣案│
│      │訴書誤載為100 年│國雄住處外        │鉗子壹支沒收。      │
│      │2 月18日18時許）│                  │                    │
├───┼────────┼─────────┼──────────┤
│4     │100 年3 月4 日晚│新北市三重區福德南│周志忠攜帶兇器竊盜，│
│      │間11時許        │路21之1 號王金星住│處有期徒刑肆月。扣案│
│      │                │處外              │鉗子壹支沒收。      │
├───┼────────┼─────────┼──────────┤
│5     │100 年3 月7 日上│新北市蘆洲區中山二│周志忠攜帶兇器竊盜，│
│      │午10時41分許（起│路36巷14號林玟伶住│處有期徒刑柒月。扣案│
│      │訴書誤載100 年3 │處外              │鉗子壹支沒收。      │
│      │月7 日13時許）  │                  │                    │
├───┼────────┼─────────┼──────────┤
│6     │100 年3 月11日晚│新北市○○區○○街│周志忠攜帶兇器竊盜，│
│      │間6 時30分許    │40號陳秀華住處外  │處有期徒刑柒月。扣案│
│      │                │                  │鉗子壹支沒收。      │
└───┴────────┴─────────┴──────────┘
附錄本案論罪科刑法條全文：
修正前刑法第321 條第1 項第3 款
刑法第321 條第1 項第3 款
修正前中華民國刑法第321條
（加重竊盜罪）
犯竊盜罪而有左列情形之一者，處6 月以上、5 年以下有期徒刑
：
一、於夜間侵入住宅或有人居住之建築物、船艦或隱匿其內而犯
    之者。
二、毀越門扇、牆垣或其他安全設備而犯之者。
三、攜帶兇器而犯之者。
四、結夥三人以上而犯之者。
五、乘火災、水災或其他災害之際而犯之者。
六、在車站或埠頭而犯之者。
前項之未遂犯罰之。
中華民國刑法第321條
犯竊盜罪而有下列情形之一者，處6 月以上、5 年以下有期徒刑
，得併科新臺幣10萬元以下罰金：
一、侵入住宅或有人居住之建築物、船艦或隱匿其內而犯之者。
二、毀越門扇、牆垣或其他安全設備而犯之者。
三、攜帶兇器而犯之者。
四、結夥三人以上而犯之者。
五、乘火災、水災或其他災害之際而犯之者。
六、在車站、埠頭、航空站或其他供水、陸、空公眾運輸之舟、
    車、航空機內而犯之者。
前項之未遂犯罰之。